臺灣板橋地方法院刑事裁定　　　　　　 100年度聲字第1890號
聲　請　人
即　被　告　謝昀錦
上列聲請人即被告因詐欺案件，不服本院中華民國100 年3 月10
日第一審刑事簡易判決（100 年度簡字第448 號），於逾上訴期
間後聲請回復原狀，並補行上訴，本院裁定如下：
    主  文
聲請及上訴均駁回。
    理  由
一、聲請意旨略以：聲請人即被告涉犯之詐欺案件，業經本院以
    100 年度簡字第448 號判決在案，惟上開簡易判決書所載示
    之日期被本院關防所覆蓋，使聲請人誤以為自民國100 年5
    月11日之翌日起10日內再向本院提出上訴狀即可，而上開重
    要事項係因法院關防所覆蓋致無法清晰研判並適時提出上訴
    狀，顯屬行政作業疏忽，爰聲請回復原狀並提起上訴等語。
二、按非因過失，遲誤上訴、抗告或聲請再審之期間，或聲請撤
    銷或變更審判長、受命推事、受託推事裁定或檢察官命令之
    期間者，於其原因消滅後5 日內，得聲請回復原狀；聲請回
    復原狀，應同時補行期間內應為之訴訟行為；回復原狀之聲
    請，由受聲請之法院與補行之訴訟行為合併裁判之，刑事訴
    訟法第67條第1 項、第68條第3 項、第69條第1 項分別定有
    明文。次按「不守期限之原因，必限於不能歸責於當事人者
    ，始得聲請回復原狀。」、「聲請回復原狀，應以非因過失
    遲誤期間者為限。」，最高法院著有18年抗字第148 號判例
    、87年度台上字第1863號判決足資參照。
三、經查；
（一）當事人對於下級法院之判決有不服者，得上訴於上級法院
      。上訴期間為10日，自送達判決後起算。刑事訴訟法第34
      4 條第1 項、第349 條分別定有明文。本件聲請人謝昀錦
      因詐欺案件，經本院於100 年3 月10日以100 年度簡字第
      448 號判決判處拘役50日，有上開簡易判決1 份在卷可稽
      ，而該簡易判決事實及理由欄第4 項載明：「如不服本判
      決，得自收受送達之翌日起10日內向本院提出上訴狀，上
      訴本院第二審合議庭（須附繕本）。」，故訴訟當事人如
      不服原判決而欲提起上訴之期間，應自當事人「收受送達
      之翌日」起算10日之上訴不變期間，並非以本院判決作成
      之時間起算當事人上訴之期間，應屬無疑，且如此方能保
      障當事人權益至明。聲請人雖謂上開簡易判決最末行關於
      判決時間遭本院關防覆蓋致無法清晰分辨判決作成之日期
      ，而無法於期間內提起上訴云云，然上訴期間之計算既不
      以原判決作成之日期為據，已如前述，則聲請人以此理由
      聲請回復原狀，即與法不合，尚難准許。此外，依照聲請
      人所提之「刑事上訴理由狀」所附之「證一」即本院100
      年度簡字第448 號簡易判決第2 頁所示，該判決之日期欄
      載有「中華民國100 年3 月10日」及「中華民國100 年3
      月11日」，雖有本院關防蓋印在該處，惟聲請人以「證一
      」所附之本院100 年度簡字第448 號判決已為再行黑白複
      印過後之影本，該判決之製作日期經一般正常人以肉眼辨
      識即可清楚辨識為「100 年3 月10日」及「100 年3 月11
      日」，而聲請人所收受之判決為本院關防部分呈彩色顯示
      之判決正本，當更可輕易辨識原判決製成之日期為是，故
      聲請人縱誤以為應自判決作成日之翌日起算10日上訴期間
      ，該誤判判決作成日之原因，明顯係聲請人自己之過失所
      致，亦與聲請回復原狀之要件不符。另聲請人所提出聲請
      回復原狀之「刑事上訴理由狀」，係於100 年5 月9 日作
      成並於同日下午由本院收發室收受，有該狀及本院收狀戳
      章在卷可稽，而聲請人於書寫該份狀紙時已能將原簡易判
      決書影印並作為證據，顯見聲請人已於100 年5 月9 日書
      寫該狀紙「之前」即收受系爭簡易判決書，故該簡易判決
      書實無可能以未到之日期即聲請人所謂之「100 年5 月11
      日」作為判決日期，聲請人認為原簡易判決書之日期遭本
      院關防覆蓋而使其誤判判決日為「100 年5 月11日」云云
      ，亦屬無稽，不足採信。
（二）又按送達於應受送達人之住、居所、事務所或營業所，不
      獲會晤應受送達人，亦無法準用民事訴訟法第137 條規定
      將文書付與有辨別事理能力之同居人或受僱人者，得將文
      書寄存送達地之自治或警察機關，並作送達通知書2 份，
      1 份黏貼於應受送達人住居所、事務所、營業所或其就業
      處所門首，另1 份置於該送達處所信箱或其他適當位置，
      以為送達，又寄存送達，自寄存之日起，經10日發生效力
      ，刑事訴訟法第62條準用民事訴訟法第136 條至138 條規
      定甚明。再上訴期間為10日，自送達判決後起算，而應於
      法定期間內為訴訟行為之人，其住所、居所或事務所不在
      法院所在地者，計算該期間時，應扣除其在途之期間，亦
      分別為刑事訴訟法第349 條、第66條第1 項所明定。本件
      聲請人謝昀錦因詐欺案件，經本院於以100 年度簡字第44
      8 號判決判處拘役50日在案，而聲請人自85年8 月14日起
      ，即設籍在臺北市中正區○○○路○ 段98巷25號，有個人
      基本資料查詢結果1 紙附卷可稽，堪認前址確為聲請人之
      住所無訛。本案判決正本經本院於100 年3 月16日送達聲
      請人位於臺北市中正區○○○路○ 段98巷25號之住所，由
      同居人收受一事，有本院送達證書1 份在卷可稽，依刑事
      訴訟法第62條準用民事訴訟法第137 條規定，已生合法送
      達聲請人效力。另本案判決正本亦於100 年3 月18日送達
      聲請人所陳報位於新北市○○區○○街74巷12之1 號2 樓
      居所，因未獲會晤聲請人，亦無受領文書之同居人或受僱
      人，而經郵政機關寄存送達於新北市政府警察局海山分局
      埔墘派出所，亦有送達證書1 份附卷足憑，此外，聲請人
      既未向本院陳報其他送達地址，其戶籍地址亦無變更之情
      形，在此期間，其亦無因案在監在押之情形，難認被告有
      何不可歸責於己之事由而不能收受送達情事，則依前開規
      定，上揭刑事判決正本業於寄存日起經10日即100 年3 月
      28日，即生合法送達聲請人之效力，加計10日之上訴不變
      期間及2 日在途期間後，本件上訴期間原應於100 年4 月
      10日屆滿，惟因該日為星期日，依刑事訴訟法第65條、民
      法第122 條規定應以其休息日之次日代之，故本件上訴期
      間屆滿日應為100 年4 月11日。
（三）綜上，本院上開刑事簡易判決書業已合法送達於聲請人無
      誤，聲請人於100 年3 月28日本院合法送達前開判決後，
      既未在法定期間內提起上訴，且聲請人之遲誤上訴期間係
      其本身過失所造成，亦經本院認定如前，其回復原狀之聲
      請，顯於法不合，應予駁回。其補行之上訴亦失所附麗，
      應認其已逾法定上訴期間，不合法律上之程式，應併予駁
      回。
四、據上論斷，應依刑事訴訟法第220條，裁定如主文。
中    華    民    國    100   年    5     月    16    日
                  刑事第二十三庭  法  官  劉 凱 寧
上列正本證明與原本無異。
如不服本裁定，應於裁定送達後五日內敘明抗告理由，向本院提
出抗告狀。
                                  書記官  李 逸 翔
中    華    民    國   100    年    5     月    18    日